lietuviu.aff
# -*- coding: iso-8859-13 -*-
#
# Lietuviška afiksų lentelė ispell programai
# Lithuanian affix table for ispell(1)
#
# Copyright (C) 2000-2003 Albertas Agejevas
# Copyright (C) 2009-2016 Laimonas Vėbra
#
# Taisyklės iš V. Ambrazas ir kiti
# „Dabartinės lietuvių kalbos gramatika“, 1994, 2006“
#
# Apie failo formatą skaitykite: ispell(5)
#
# Naudojamų afiksų žymų suvestinė:
#
#            a b c d e f g h i j k l m n o p q r s t u v w x y z
# naudojama: + + + + + + + + + + + + + + + + + + + + + + + + - -
#
#            A B C D E F G H I J K L M N O P Q R S T U V W X Y Z
# naudojama: + + + + + - - + + - + - + + + + + + + + + + + + + -
#

compoundwords   off
allaffixes      off

defstringtype "latin7" "TeX" ".latin7"

wordchars a A
stringchar ą Ą
wordchars [bc] [BC]
stringchar č Č
wordchars [d-e] [D-E]
stringchar ę Ę
stringchar ė Ė
wordchars [f-i] [F-I]
stringchar į Į
wordchars [yj-rs] [YJ-RS]
stringchar š Š
wordchars [t-u] [T-U]
stringchar ų Ų
stringchar ū Ū
wordchars [v-z] [V-Z]
stringchar ž Ž

altstringtype "utf8" "TeX" ".UTF-8" ".utf-8"

altstringchar Ä Ą
altstringchar Ä Č
altstringchar Ä Ę
altstringchar Ä Ė
altstringchar Ä® Į
altstringchar Å  Š
altstringchar Å² Ų
altstringchar ÅŖ Ū
altstringchar Å½ Ž
altstringchar Ä ą
altstringchar Ä č
altstringchar Ä ę
altstringchar Ä ė
altstringchar ÄÆ į
altstringchar Å” š
altstringchar Å³ ų
altstringchar Å« ū
altstringchar Å¾ ž
#altstringchar ā „
#altstringchar ā “

prefixes

flag *N:
        .       >       NE
        .       >       NEBE


flag *S:
        .       >       NE
        .       >       NEBE
        .       >       NESI
        .       >       NEBESI
        .       >       BESI
        .       >       TEBESI

flag *X:
        .       >       BE
        .       >       TE
        .       >       TEBE

#
# Štai šitie flagai yra labai abejotini.  Dabar jie lipdomi visiems
# veiksmažodžiams. Ar verta? Gaunasi labai daug beprasmiškų formų.
#
# flag *E:
#       .       >       BE
#       .       >       TE
#       .       >       TEBE
#
# flag *P:
#       .       >       BE
#       .       >       TE
#       .       >       TEBE
# flag *Y
#       .       >       BE
#       .       >       TE
#       .       >       TEBE
# flag *T:
#       .       >       BE
#       .       >       TE
#       .       >       TEBE
# flag *U:
#       .       >       BE
#       .       >       TE
#       .       >       TEBE
#

#############################################################
# Veiksmažodžių priešdėliai
#
#               ap at į iš nu pa par per pra pri su už
# be nieko      a  b  c d  e  f  g   h   i   j   k  l
# su sangrąža   m  n  o p  q  r  s   t   u   v   w  x
#

flag *a:
        [PB]    >       API
        [^PB]   >       AP

        [PB]    >       NEAPI
        [^PB]   >       NEAP

flag *b:
        [DT]    >       ATI
        [^DT]   >       AT

        [DT]    >       NEATI
        [^DT]   >       NEAT
flag *c:
        .       >       Į
        .       >       NEĮ
flag *d:
        .       >       IŠ
        .       >       NEIŠ
flag *e:
        .       >       NU
        .       >       NENU
flag *f:
        .       >       PA
        .       >       NEPA
flag *g:
        .       >       PAR
        .       >       NEPAR
flag *h:
        .       >       PER
        .       >       NEPER
flag *i:
        .       >       PRA
        .       >       NEPRA
flag *j:
        .       >       PRI
        .       >       NEPRI
flag *k:
        .       >       SU
        .       >       NESU
flag *l:
        .       >       UŽ
        .       >       NEUŽ
#################################################
flag *m:
        .       >       APSI
        .       >       NEAPSI

flag *n:
        .       >       ATSI
        .       >       NEATSI
flag *o:
        .       >       ĮSI
        .       >       NEĮSI
flag *p:
        .       >       IŠSI
        .       >       NEIŠSI
flag *q:
        .       >       NUSI
        .       >       NENUSI
flag *r:
        .       >       PASI
        .       >       NEPASI
flag *s:
        .       >       PARSI
        .       >       NEPARSI
flag *t:
        .       >       PERSI
        .       >       NEPERSI
flag *u:
        .       >       PRASI
        .       >       NEPRASI
flag *v:
        .       >       PRISI
        .       >       NEPRISI
flag *w:
        .       >       SUSI
        .       >       NESUSI
